---
title: "Resolución de problemas"
author: "Laura Mayorgas del Castillo"
date: "2024-10-03"
output:
  pdf_document:
    toc: true
    number_sections: true
    toc_depth: 5
lang: es
number-sections: true
toc: true
---
\newpage

```{r setup, include=FALSE}
knitr::opts_chunk$set(echo = TRUE)
source("teoriadecision_funciones_incertidumbre.R")
```
```{r, include=FALSE}
options(tinytex.verbose = TRUE)
```

# PROBLEMA 1
Aplicar los criterios de decisión bajo incertidumbre a los problemas cuya matriz de valores numéricos vienen dadas en la tabla siguiente:

```{r,echo=FALSE}
tabla=cbind(tabla <- data.frame(
  e1 = c(4,5,-3,7,8),
  e2 = c(5,-1,3,7,2),
  e3 = c(-4,9,8,2,1),
  e4 = c(4,6,7,-9,3)
))
row.names(tabla)=c("d1","d2","d3","d4","d5")
knitr::kable(tabla)
```

##  Desde el punto de vista FAVORABLE o BENEFICIOS

```{r}
tb01= crea.tablaX(c(4,5,-3,7,8,
                    3,-1,3,7,9,
                    -4,9,8,2,1,
                    4,6,7,-9,3),numalternativas = 4,numestados = 5)
```

### Criterio de Wald

```{r}
sol1Wlad=criterio.Wald(tb01,favorable = TRUE)
cat("La solución por el criterio de Wald es la:", sol1Wlad$AlternativaOptima)
```

### Criterio optimista

```{r}
sol1Opt=criterio.Optimista(tb01,favorable = TRUE)
cat("La solución por el criterio Optimista es la:", sol1Opt$AlternativaOptima)
```

### Criterio de Hurwitcz
```{r}
sol1Hur=criterio.Hurwicz(tb01,favorable = TRUE)
cat("La solución por el criterio de Hurwitcz es la:", sol1Hur$AlternativaOptima)
```

```{r,fig.dim=0.4}
dibuja.criterio.Hurwicz(tb01,favorable = TRUE)
```


### Criterio de Savage
```{r}
sol1Sav=criterio.Savage(tb01,favorable = TRUE)
cat("La solución por el criterio de Savage es la:", sol1Sav$AlternativaOptima)
```


### Criterio de Lapalce

```{r}
sol1Lap=criterio.Laplace(tb01,favorable = TRUE)
cat("La solución por el criterio Laplace es la:", sol1Lap$AlternativaOptima)
```


### Criterio del punto ideal

```{r}
sol1PuntId=criterio.PuntoIdeal(tb01,favorable = TRUE)
cat("La solución por el criterio del Punto Ideal es la:", sol1PuntId$AlternativaOptima)

```

### Criterios todos

```{r}
sol1Todos=criterio.Todos(tb01,favorable = T, alfa = 0.5)
knitr::kable(sol1Todos[,6:ncol(sol1Todos)])
```


##  Desde el punto de vista DESFAVORABLE o de COSTES

### 1.1. Criterio de Wald

```{r}
sol2Wlad=criterio.Wald(tb01,favorable = FALSE)
cat("La solución por el criterio de Wald es la:", sol2Wlad$AlternativaOptima)
```

### 1.2. Criterio optimista

```{r}
sol2Opt=criterio.Optimista(tb01,favorable = FALSE)
cat("La solución por el criterio Optimista es la:", sol2Opt$AlternativaOptima)
```

### 1.3. Criterio de Hurwitcz
```{r}
sol2Hur1=criterio.Hurwicz(tb01,favorable = FALSE,alfa = 0.4)
cat("La solución por el criterio de Hurwitcz es la:", sol2Hur1$AlternativaOptima)
```

```{r}
sol2Hur2= criterio.Hurwicz.General(tb01,favorable = FALSE, alfa = 0.4)
dibuja.criterio.Hurwicz(tb01,favorable = FALSE)
```


### 1.4. Criterio de Savage
```{r}
sol2Sav=criterio.Savage(tb01,favorable = FALSE)
cat("La solución por el criterio de Savage es la:", sol2Sav$AlternativaOptima)
```


### 1.5. Criterio de Lapalce

```{r}
sol2Lap=criterio.Laplace(tb01,favorable = FALSE)
cat("La solución por el criterio Laplace es la:", sol2Lap$AlternativaOptima)
```


### 1.6 Criterio del punto ideal

```{r}
sol2PuntId=criterio.PuntoIdeal(tb01,favorable = FALSE)
cat("La solución por el criterio del Punto Ideal es la:", sol2PuntId$AlternativaOptima)

```

### 1.7. Criterios todos

```{r}
sol2Todos=criterio.Todos(tb01,favorable = FALSE, alfa = 0.5)
knitr::kable(sol2Todos[,6:ncol(sol2Todos)])
```

# PROBLEMA 2
